【裁判字號】    99,訴,1901
【裁判日期】    990902
【裁判案由】    違反槍砲彈藥刀械管制條例
【裁判全文】
臺灣臺中地方法院刑事判決              99年度訴字第1901號
公  訴  人  臺灣臺中地方法院檢察署檢察官
被      告  丙○○
            甲○○
共      同
指定辯護人  方文律師
被      告  丁○○
選任辯護人  常照倫律師
            陳夏毅律師
上列被告等因違反槍砲彈藥刀械管制條例案件，經檢察官提起公
訴（99年度偵字第10682號、第11734號、第12928號），本院判
決如下：
    主    文
丙○○犯非法持有手槍罪，累犯，處有期徒刑伍年捌月，併科罰
金新臺幣拾萬元，罰金如易服勞役，以新臺幣壹仟元折算壹日。
扣案之巴西TAURUS廠製PT111型、口徑九釐米制式半自動手槍壹
支（含彈匣貳個，槍枝管制編號第壹壹零貳零柒貳伍肆號）沒
收。
甲○○犯非法寄藏手槍罪，處有期徒刑伍年貳月，併科罰金新臺
幣柒萬元，罰金如易服勞役，以新臺幣壹仟元折算壹日。扣案之
巴西TAURUS廠製PT111型、口徑九釐米制式半自動手槍壹支（含
彈匣貳個，槍枝管制編號第壹壹零貳零柒貳伍肆號）沒收。
丁○○無罪。
    犯罪事實
一、丙○○（綽號阿三）前因傷害、違反槍砲彈藥刀械管制條例
    案件，經法院分別判處有期徒刑10月、10月確定，嗣再經臺
    灣高等法院臺中分院以97年度聲字第786號裁定定應執行刑
    為有期徒刑1年7月確定，於民國98年9月17日假釋期滿執行
    完畢。詎其仍不知警惕，明知制式手槍、子彈均係屬槍砲彈
    藥刀械管制條例所列管禁止持有之物，未經主管機關之許可
    ，不得持有，竟仍於91年間某日起至99年5月3日止，基於持
    有制式手槍、子彈之犯意，在設於臺中市○○路段之「醉鴛
    鴦餐廳」內，收受「蔡岳甫（已歿）」所贈予之巴西TAURUS
    廠製PT111型、口徑9釐米制式半自動手槍1支（含彈匣2個，
    槍枝管制編號第0000 000000號，下同）、口徑9釐米制式子
    彈3顆等而未經許可持有之，並將之先後藏置於其不知情之
    父親所經營、位於臺中縣烏日鄉○○路五中巷附近之某工廠
    、及其位於臺中縣大里市○○路351號住處等地。
二、緣丙○○、甲○○（綽號OPEN）、丁○○（綽號阿財）係屬
    朋友關係，其等於99年2月3日晚間相約出外飲酒、唱歌，丙○○為防身之故，遂將前揭制式手槍、子彈隨身攜帶，並約
    於當日晚間10時許，乘坐由不知情之丁○○所駕駛之車號16
    60-SH號（車主係丁○○之母許麗秋）自小客車，與丁○○
    共同至設於臺中市○○路段上之「大都會網咖店」搭載甲○○後，再同車轉往設於臺中市○○○路○段「銀櫃KTV」與友
    人一同唱歌飲酒。途中，丙○○在車內，將內裝前揭制式手
    槍、子彈之包包託予甲○○保管，而甲○○明知制式手槍、
    子彈均係屬槍砲彈藥刀械管制條例所列管禁止持有之物，未
    經主管機關之許可，不得持有、寄藏，竟基於寄藏制式手槍
    、子彈之犯意，允以代為保管，而未經許可持有之。嗣其等
    三人於同日晚間12時許，又偕同王佑鈞（綽號阿泰）、王佑
    任、趙全祥（綽號阿祥）、何苰維（綽號弘仁）等友人轉往
    設於臺中市○○○路○段64號金錢豹酒店2樓2603號包廂內繼
    續飲酒作樂，殆約於99年2月4日凌晨1時55分許，丙○○見
    王佑鈞因與人發生口角，即先指示甲○○將前揭制式手槍、
    子彈交予其，並於其後，將該制式手槍擺置於桌上，王佑鈞
    見狀，因不知該槍係屬有殺傷力之槍枝，遂取來把玩，丙○○見此，即取回該槍，拉滑套將前述子彈一顆上膛後，旋持
    以向該包廂內之天花板射擊一發子彈（剩餘2顆，下同），
    並隨即將由該店內某小姐所拾還之擊發後彈殼連同該槍一併
    交予甲○○，甲○○見丙○○無端開槍，心有畏懼，而汲汲
    於離開現場，乃於接過上開槍彈及彈殼後，將該槍插於左腰
    間，復向丁○○索取泊車牌後，至該店一樓向泊車小弟領取
    前揭車輛之鑰匙，再至地下停車場內，將上開槍彈及彈殼，
    藏放在前揭車輛之後座，並以衣物予以遮掩。甲○○原欲在
    此等候亦急於離開之丙○○、丁○○一同離去，惟因其急於
    離開，不耐久候，旋又自行折返至該店一樓後，先將鑰匙交
    予泊車小弟，並指示其將該車開至一樓大門處，其則再上樓
    查看丙○○、丁○○之舉動，恰丙○○、丁○○亦正自包廂
    內走出，三人即於樓梯處會合，於99年2月4日凌晨1時58 分
    許，一同至該店一樓取車，並仍由丁○○駕駛前揭車輛搭載
    丙○○、甲○○離去。嗣車行至臺中市○○○街附近，甲○○在車內將上開槍彈及彈殼交還予丙○○。嗣警方獲報後，
    經調閱現場監視錄影畫面、於現場堪察採得該包廂天花板上
    遺留之子彈殘留物鉛心碎片2片、金屬包衣碎片2片，並陸續
    約詢王佑鈞、王佑任、趙全祥、何苰維等人，確認丙○○、
    甲○○涉有嫌疑後，先於99年5月3日上午10時許，持本院所
    核發之搜索票，在臺中市○○路100號6樓之A查獲甲○○，
    再於同日下午5時30分許，持臺灣臺中地方法院檢察署檢察
    官所核發之拘票，在臺中縣大里市○○○路120巷16弄41號
    逮獲丙○○，並在丙○○之帶領下，至不知情之丙○○之母
    所經營、設於臺中縣大里市○里路491號對面之「紅唇族檳
    榔攤」內，起獲上開制式手槍、剩餘制式子彈2顆。
三、案經臺灣臺中地方法院檢察署檢察官指揮內政部警政署刑事
    警察局偵六隊、臺中市警察局第六分局報請同署檢察官偵查
    起訴。
    理    由
壹、程序部分：
一、按被告以外之人於偵查中向檢察官所為陳述，除顯有不可信
    之情況者外，得為證據，刑事訴訟法第159條之1第2項定有
    明文。偵查中對被告以外之人（包括證人、鑑定人、告訴人
    、被害人及共同被告等）所為之偵查筆錄，或被告以外之人
    向檢察官所提之書面陳述，性質上均屬傳聞證據。惟現階段
    刑事訴訟法規定檢察官代表國家偵查犯罪、實施公訴，依法
    其有訊問被告、證人及鑑定人之權，證人、鑑定人且須具結
    ，而實務運作時，檢察官偵查中向被告以外之人所取得之陳
    述，原則上均能遵守法律規定，不致違法取供，其可信度極
    高，故被告以外之人前於偵查中已具結而為證述，除反對該
    項供述得具有證據能力之一方，已釋明顯有不可信之情況外
    ，不宜以該證人未能於審判中接受他造之反對詰問為由，即
    遽指該證人於偵查中之陳述不具證據能力。再按92年9月1日
    施行之刑事訴訟法，已酌採英美法系之傳聞法則，於第159
    條第1項明定被告以外之人，於審判外之言詞或書面陳述，
    除法律有規定者外，不得作為證據，用以保障被告之反對詰
    問權。而本法所規定傳聞法則之例外，其中就被告以外之人
    於偵查中向檢察官所為之陳述，因檢察官代表國家偵查犯罪
    時，原則上當能遵守法定程式，且被告以外之人如有具結能
    力，仍應依法具結，以擔保其係據實陳述，故於第159條之1
    第2項明定「除顯有不可信之情況者外」，得為證據；又被
    告以外之人於檢察事務官、司法警察官或司法警察調查中所
    為之陳述，基於實體發現真實之訴訟目的，依第159條之2規
    定，如與審判中之陳述不符時，經比較結果，其先前之陳述
    ，相對「具有較可信之特別情況」，且為證明犯罪事實存否
    所「必要」者，或於審判中有第159條之3所列死亡等原因而
    無法或拒絕陳述之各款情形之一，經證明其調查中所為陳述
    絕對「具有可信之特別情況」，且為證明犯罪事實之存否所
    「必要」者，亦例外地賦與證據能力。是所謂「顯有不可信
    性」、「相對特別可信性」與「絕對特別可信性」，係指陳
    述是否出於供述者之真意、有無違法取供情事之信用性而言
    ，故應就偵查或調查筆錄製作之原因、過程及其功能等加以
    觀察其信用性，據以判斷該傳聞證據是否有顯不可信或有特
    別可信之情況而例外具有證據能力，並非對其陳述內容之證
    明力如何加以論斷，二者之層次有別，不容混淆（最高法院
    94年度臺上字第629號裁判要旨可資參照）。
二、而查，本件公訴人、被告丙○○、甲○○、丁○○及指定、
    選任辯護人對於本院就後述實體部分所引之證人證詞（被告
    丙○○、甲○○、丁○○互相為證人）、書證內容，及扣案
    之巴西TAURUS廠製PT111型、口徑9釐米制式半自動手槍1支
    （含彈匣2個，槍枝管制編號第0000000000號）、口徑9釐米
    制式子彈2顆、暨警方於現場堪察採得該包廂天花板上遺留
    之子彈殘留物鉛心碎片2片、金屬包衣碎片2片等，於本院審
    理中均不爭執證據能力（見本院卷第31頁反面、第61至72頁
    ），猶未對之釋明有何顯不可信之情況，另對於扣案之巴西
    TAURUS廠製PT111型、口徑9釐米制式半自動手槍1支（含彈
    匣2個，槍枝管制編號第0000000000號）、口徑9釐米制式子
    彈2顆、暨警方於現場堪察採得該包廂天花板上遺留之子彈
    殘留物鉛心碎片2片、金屬包衣碎片2片等亦不爭執係屬合法
    取得者，且本院審酌其等之內容，均無不法取得或有違法取
    供之情事，亦均適宜為本案證據，依前開說明，就後述實體
    部分所引之證人證詞、書證內容及扣案之巴西TAURUS廠製PT
    111型、口徑9釐米制式半自動手槍1支（含彈匣2個，槍枝管
    制編號第0000000000號）、口徑9釐米制式子彈2顆、暨警方
    於現場堪察採得該包廂天花板上遺留之子彈殘留物鉛心碎片
    2 片、金屬包衣碎片2片等，自具有證據能力。
貳、實體部分：
甲、關於被告丙○○、甲○○部分：
一、上開非法持有制式手槍、子彈，及非法寄藏制式手槍、子彈
    等犯罪事實，迭經被告丙○○、甲○○於警偵訊及本院審理
    時坦承不諱，互核相符，並分別核與證人即同案被告丁○○
    於警偵訊及本院審理中供證其如何於犯罪事實欄二所示之時
    日，與被告丙○○、甲○○同車出遊暨如何於前述包廂內見
    及被告丙○○等經過情節，及證人王佑鈞、王佑任、趙全祥
    、何苰維等於警詢中證述如何與被告丙○○、甲○○至上開
    包廂內飲酒，及被告丙○○如何於席間突然持槍開火等經過
    情節相符，復有現場監視器擷取畫面、上開包廂現場座位翻
    拍照片、車號1660-SH號自用小客車車籍查詢-基本資料詳細
    畫面、及前揭制式手槍、制式子彈2顆、暨警方於現場勘察
    採得該包廂天花板上遺留之子彈殘留物鉛心碎片2片、金屬
    包衣碎片2片等扣案可憑，且該扣案之制式手槍、子彈、彈
    匣等，經送往內政部警政署刑事警察局鑑驗後，認(一)送鑑手
    槍1枝（槍枝管制編號第0000000000號），認係口徑9釐米制
    式半自動手槍，為巴西TAURUS廠製PT111型，槍號遭磨滅，
    經以電解腐蝕法重現結果，因槍號磨滅過深，無法重現，槍
    管內具6條右旋來復線，擊發功能正常，可供擊發同口徑制
    式子彈使用，認具殺傷力；(二)送鑑子彈2顆，認均係口徑9釐
    米制式子彈，均經試射，可擊發，認均具殺傷力。(三)送鑑彈
    匣1個，認係制式金屬彈匣。有內政部警政署刑事警察局99
    年6月7日刑鑑字第0990063079號槍彈鑑定書在卷可憑。據此
    ，堪認被告丙○○、甲○○前開自白確與事實相符，應可採
    信。至證人即被告丙○○雖曾一度供證其係在金錢豹酒店地
    下停車場內將內裝前開槍、彈之包包交予被告甲○○保管，
    且被告甲○○亦係在其開槍後，才知其內係裝槍彈等語。惟
    此核與被告甲○○上開自白不合，且依被告甲○○於警詢中
    供承：「（員警問：該槍枝為何人所有？為何在你身上？）
    該槍枝係『阿三（即被告丙○○，下同）』所有，在我們要
    去銀櫃KT V唱歌前在『阿財（即被告丁○○，下同）』的車
    上他把槍交給我，跟我說：『我叫你拿出來的時候，你再拿
    出來』，後來『阿三』在金錢豹開完槍之後，我們前往大墩
    7 街的路上，我在車上將槍還給『阿三』」等語，及其於偵
    訊中供承：我是阿三的小弟，槍是他在車上交給我，一直到
    他開槍為止，槍都是在我身上，知道的人有我跟阿三，阿財
    係在阿三開槍後才知道有槍；子彈亦係阿三一起交給我的等
    語，足見被告甲○○確於在前往「銀櫃KTV」之途中，即允
    受證人即被告丙○○之請，而同意代為保管上開制式手槍、
    子彈，且於斯時起，亦明確知悉所代為保管者係屬槍砲彈藥
    刀械管制條例所列管禁止持有之物。是證人即被告丙○○此
    部分證述內容，容係一時記憶有誤，尚難採為有利被告甲○○之認定，更無礙於被告甲○○上開自白之真實性。綜上，
    本案事證明確，被告丙○○、甲○○之犯行洵堪認定。
二、核被告丙○○所為，係犯槍砲彈藥刀械管制條例第7條第4項
    之非法持有手槍罪及同法第12條第4項非法持有子彈罪。被
    告丙○○以一行為同時地持有制式手槍及子彈，觸犯前述2
    罪名，為想像競合犯，應依刑法第55條之規定，從一重之槍
    砲彈藥刀械管制條例第7條第4項之非法持有手槍罪處斷。又
    核被告甲○○所為，則係犯槍砲彈藥刀械管制條例第7條第4
    項之非法寄藏手槍罪及同法第12條第4項非法寄藏子彈罪。
    被告甲○○以一行為同時地寄藏制式手槍及子彈，觸犯前述
    2罪名，為想像競合犯，應依刑法第55條之規定，從一重之
    槍砲彈藥刀械管制條例第7條第4項之非法寄藏手槍罪處斷。
    另按寄藏與持有，均係將物置於自己實力支配之下，僅寄藏
    必先有他人之持有行為，而後始為之受寄代藏而已，故寄藏
    之受人委託代為保管，其保管之本身，亦屬持有，不過，此
    之持有係受寄之當然結果。又（修正前）槍砲彈藥刀械管制
    條例第7條第4項，第11條第2項係將持有與寄藏為分別之處
    罰規定，則單純之持有，固不包括寄藏，但寄藏之受人委託
    代為保管，其保管之本身所為之持有，既係寄藏之當然結果
    ，法律上自宜僅就寄藏行為為包括之評價，不應另就持有予
    以論罪（最高法院74年臺上字第3400號判例意旨參照）。本
    案被告甲○○係受被告丙○○之託而代為保管上開制式槍枝
    、子彈，此如前述，被告甲○○係受寄代藏制式槍枝、子彈
    ，而非為自己持有，參照上開最高法院判例意旨所示，法律
    上自宜僅就「寄藏」行為為包括之評價，不應另就「持有」
    予以論罪，附此敘明。被告丙○○前因傷害、違反槍砲彈藥
    刀械管制條例案件，經法院分別判處有期徒刑10月、10月確
    定，嗣再經臺灣高等法院臺中分院以97年度聲字第786號裁
    定定應執行刑為有期徒刑1年7月確定，於98年9月17日假釋
    期滿執行完畢之事實，有臺灣高等法院被告前案紀錄表在卷
    可查，其於有期徒刑之執行完畢後5年內，再故意犯本件有
    期徒刑以上之罪之本案，為累犯，應依刑法第47條第1項規
    定，加重其刑。爰審酌槍、彈氾濫之情形將影響社會之治安
    ，被告丙○○明知持有槍彈係違法行為，竟仍恣意予以持有
    ，另被告甲○○亦明知寄藏槍彈係違法行為，卻僅因被告丙○○一時之託付，即允以代寄受藏；併其等二人又將之攜至
    公眾得出入之場所，被告丙○○甚僅因一時之念，即朝包廂
    天花板開槍，危害治安非同小可，本均不宜予以寬縱，惟念
    其等二人於犯罪後均已坦承犯行，於本院審理中悔意不輟，
    態度良好，並審酌被告甲○○自承係國中畢業，知識水準不
    佳，現以擔任工人為業，家境勉強維持，另被告丙○○自承
    係國中畢業，知識水準不佳，現無業，家境勉強維持等被告
    甲○○、丙○○之學識、生活狀況，及被告丙○○係累犯，
    持有上開制式槍、彈之時間較長，更曾持以使用，而被告甲○○僅係一時受託寄藏，且保管之時間亦不長，乃被告丙○○之量刑，自應較被告甲○○較重，暨公訴人於本院論告時
    ，均請求量處適當之刑等一切情狀，分別量處如主文第1項
    、第2項所示之刑，並均就併科罰金部分諭知易服勞役之折
    算標準。扣案之巴西TAURUS廠製PT111型、口徑9釐米制式半
    自動手槍1支（含彈匣2個，槍枝管制編號第0000000000號，
    依槍砲彈藥刀械管制條例第5條、第5條之1之規定，非經中
    央主管機關許可，不得製造、販賣、運輸、轉讓、出租、出
    借、持有、寄藏或陳列，核係違禁物，不問屬於犯人與否，
    均應依刑法第38條第1項第1款規定，予以宣告沒收。至於前
    揭經試射鑑定具有殺傷力之前述制式子彈2顆，因經試射擊
    發，僅餘彈殼，即已失去子彈之功能，連同警方於現場勘察
    採得該包廂天花板上遺留之子彈殘留物鉛心碎片2片、金屬
    包衣碎片2片等，均為廢棄物，非屬違禁物，自毋庸予以宣
    告沒收。
乙、關於被告丁○○部分
一、公訴意旨略以：被告丙○○於開槍後，將擊發後之彈殼及該
    槍、彈再交予被告甲○○，並指示被告甲○○將該槍、彈、
    彈殼先拿至前揭被告丁○○所管領之1660-SH號自用小客車
    上藏放，被告丁○○此時已明知該槍枝、子彈具有殺傷力，
    竟基於寄藏槍、彈之犯意，而將前揭車輛之泊車之牌子交予
    被告甲○○，同意被告甲○○、丙○○先將該槍、彈藏放於
    前揭車輛，被告甲○○取得前揭泊車牌子後，即持前揭槍、
    彈、彈殼下樓，向酒店泊車小弟拿取車鑰匙並到前址酒店地
    下室，將前揭槍、彈、彈殼等物，藏放在前揭車內後座，並
    以衣物遮掩後，欲再回前揭包廂，惟被告甲○○於返回途中
    ，在前揭酒店內之走道上，即與被告丙○○、丁○○會合，
    被告丁○○即以此方式，寄藏前揭槍、彈。因認被告丁○○
    涉有槍砲彈藥刀械管制條例第7條第4項之非法寄藏手槍罪嫌
    及同法第12條第4項非法寄藏子彈罪嫌等語。
二、按犯罪事實應依證據認定之，無證據不得認定其犯罪事實，
    不能證明被告犯罪者，應諭知無罪之判決，刑事訴訟法第15
    4條第2項、第301條第1項分別定有明文。又犯罪事實之認定
    ，應憑真實之證據，倘證據是否真實尚欠明確，自難以擬制
    推測之方法，為其判斷之基礎。且認定犯罪事實之證據係指
    足以認定被告確有犯罪行為之積極證據資料而言，該項證據
    自須適合於被告犯罪事實之認定，始得採為斷罪資料。故刑
    事訴訟上之證明資料，無論其為直接或間接證據，均須達於
    通常一般人均不致有所懷疑，而得確信其為真實之程度，始
    得據為有罪之認定，若關於被告是否犯罪之證明未能達此程
    度，而有合理懷疑之存在，致使無從形成有罪之確信，根據
    罪證有疑，利於被告之證據法則，即不得據為不利被告之認
    定（最高法院53年臺上字第656號、29年上字第3105號、76
    年度臺上字第4986號及32年上字第67號判例參照）。
三、公訴人認被告丁○○涉有前揭罪嫌，無非係以被告丁○○之
    自白、證人即同案被告丙○○、甲○○之供證，證人王佑鈞
    、王佑任、趙全祥、何苰維、陳丞詩等於警詢中證述，及前
    述現場監視器擷取畫面、上開包廂現場座位翻拍照片、車號
    1660-SH號自用小客車車籍查詢-基本資料詳細畫面、內政部
    警政署刑事警察局鑑定書，暨卷附通聯分析資料、查獲槍枝
    過程錄影畫面翻拍照片、座位示意圖、槍枝初步檢視報告等
    惟其論據。然經訊之被告丁○○於本院審理中固坦承確曾於
    前述甲部分所示之時地，與證人即同案被告丙○○、甲○○
    一同出外飲酒取樂，並前往金錢豹酒店續攤，及其於證人即
    同案被告丙○○開槍後，確實已知悉證人即同案被告丙○○
    攜帶槍彈一事，及其確曾將泊車牌交予證人即同案被告甲○○去取車，嗣併由其開車搭載證人即同案被告甲○○、丙○○一同離去等事實不諱，惟仍堅決否認有何非法寄藏手槍、
    子彈之情事，辯稱：我當時以為證人即同案被告甲○○係因
    為發生事情了，急著要離開，所以要先去取車，我才會依其
    所求，將泊車牌交予其，我並不知道其係要將前揭槍彈放到
    車上，我更沒有同意要幫證人即同案被告甲○○或丙○○保
    管前揭槍彈，我當時只是單純要載他們離開等語。
四、本院查：
  (一)證人即同案被告丙○○曾持前揭制式手槍、子彈向前述包廂
    內之天花板射擊一發子彈後，將由該店內某小姐所拾還之擊
    發後彈殼連同該槍一併交予證人即同案被告甲○○，證人即
    同案被告甲○○見證人即同案被告丙○○無端開槍，心有畏
    懼，而汲汲於離開現場，乃於接過上開槍彈及彈殼後，將該
    槍插於左腰間，復向被告丁○○索取泊車牌後，至該店一樓
    向泊車小弟領取前揭車輛之鑰匙，再至地下停車場內，將上
    開槍彈及彈殼，藏放在前揭車輛之後座，並以衣物予以遮掩
    。而證人即同案被告甲○○原欲在此等候亦急於離開之證人
    即同案被告丙○○、被告丁○○一同離去，惟因其急於離開
    ，不耐久候，旋又自行折返至該店一樓後，先將鑰匙交予泊
    車小弟，並指示其將該車開至一樓大門處，其則再上樓查看
    證人即同案被告丙○○、被告丁○○之舉動，證人即同案被
    告恰丙○○、被告丁○○亦正自包廂內走出，三人即於樓梯
    處會合，於99年2月4日凌晨1時58分許，一同至該店一樓取
    車，並仍由被告丁○○駕駛前揭車輛搭載證人即同案被告丙○○、甲○○離去之事實，業如前述，不復贅敘，並為公訴
    人、被告丁○○、選任辯護人於本院審理中所肯認，合先陳
    明。
  (二)公訴人雖主張被告丁○○明知證人即同案被告丙○○、甲○○均已持有前揭制式槍彈，且證人即同案被告甲○○向其索
    取泊車牌之目的係要將該等槍彈藏放於上開車內，卻仍將泊
    車牌交予證人即同案被告甲○○，並於嗣後開車搭載其二人
    離去，其顯有非法寄藏手槍、子彈之犯意等語。惟此業為被
    告丁○○所否認，並以前詞置辯，是茲本件唯應審究者厥為
    被告丁○○是否係基於寄藏（或幫助寄藏）之犯意，而交付
    泊車牌予證人即同案被告甲○○？經查：
  (1)證人即同案被告甲○○於本院結證稱：「（檢察官問：丙○○何時取出槍枝給王佑鈞看？）我不知道何時，只記得丙○○請我把包包〈指前述制式槍彈，下同〉拿給他，我就將包
    包交給他，之後的事情我沒有注意，後來突然間就看到丙○○拿槍枝往天花板開槍，我被嚇到。」、「（檢察官問：丙○○為何把包包交給你？）是叫我保管。沒有叫我拿去哪裡
    ，當下因為我被嚇到，我就想要先離開。我就跟丁○○說要
    不要一起走，我的意思就是發生事情了，是不是要先離開。
    丙○○當時叫我向丁○○拿泊車牌，就是要走的意思，我原
    本是想要拿泊車牌換鑰匙自己去取車，後來我在一樓等的時
    候，沒有看到丙○○他們下來，我就先把泊車牌拿給小弟叫
    他去開車，我就上去看他們為什麼沒有下來。當時我先下到
    地下室，將包包放在車上，拿一件衣服蓋著，原本想要在車
    上等他們，後來沒有等到我就回到一樓，把泊車牌交給泊車
    小弟叫他去開車，然後我到二樓去看丙○○他們為什麼沒有
    下來。我在二樓的樓梯那邊的時候，遇到他們，當時他們剛
    好從包廂門口出來。」、「（檢察官問：何人向丁○○取泊
    車牌的？）是我主動向丁○○拿泊車牌的。」、「（檢察官
    問：丁○○是否知道你要將包包放在車上？）他不知道，因
    為我只有向丁○○表示要離開。」、「（檢察官問：既然你
    向丁○○表示要離開了，向他取泊車牌為何不叫他自己去取
    車？）當時我就是很害怕，想要先跑，我就趕快跑到樓下等
    他們，因為我本人急著要走，怕被警察抓還有怕對方報復。
    」、「（檢察官問：既然如此為何不叫三個人一起趕快走，
    反而自己趕快走？）當下我就是很害怕。」等語，證人即同
    案被告丙○○於本院審理中亦證稱：「（檢察官問：包包後
    來何人保管？）我當時我叫甲○○先下去開車，他自己就把
    包包拿走帶下去。」、「（檢察官問：你是不是叫甲○○把
    包包帶到車上？）我沒有交代他，是他自己拿包包到車上放
    的，我當時只有叫他樓下，並沒有說要離開，但是我這樣說
    他就知道要準備離開了。」、「（檢察官問：後來甲○○就
    自己把包包拿去車上？）我沒有看到，不知道。」、「（檢
    察官問：車不是甲○○開的，為何你叫甲○○開車？）準備
    要離開，但是我沒有叫甲○○開車，甲○○下樓的時候，丁○○還在包廂裡面。」、「（檢察官問：丁○○車的鑰匙有
    沒有交給甲○○？）我不知道，我記得叫他下去。」、「（
    檢察官問：你是否知道車鑰匙在何人身上？）我不知道，也
    沒有在我身上。」、「（檢察官問：你叫甲○○下樓之後，
    隔多久你才與丁○○下樓？）甲○○下去之後，我與丁○○
    就離開包廂，在包廂門口，又看到甲○○上樓來，我們三人
    就一起下樓開車離開，當時車子是由泊車小弟去開車過來的
    ，但是誰把鑰匙交給泊車小弟我不知道，一開始進酒店的時
    候，就是請泊車小弟開去放好。我不知道泊車小弟把車子開
    去那裡放。我不知道手上是否有泊車牌。我只叫甲○○下樓
    而已。」等語，另被告丁○○於本院審理中亦供承：證人即
    同案被告甲○○向我要泊車牌，我以為係證人即同案被告丙○○已開槍，所以要趕著離開。」等語。經核其三人所述，
    均一致表示係因證人即同案被告丙○○已開槍，擔心有事，
    想要先離開，所以證人即同案被告甲○○才會向被告丁○○
    先行索取泊車牌領車一情，此對照證人何苰維於警詢中稱：
    開槍後，被告丁○○、證人即同案被告丙○○、甲○○就馬
    上離開等語，及卷附現場監視錄影器擷取畫面、上開包廂現
    場座位翻拍照片等所示，在證人即同案被告丙○○於99年2
    月4日凌晨1時55分許開槍後，證人即同案被告甲○○即接過
    前揭制式槍彈離開包廂下樓取車、又折返上樓，嗣其等三人
    於同時58分許，即一同至該店一樓取車，其間不過僅相隔3
    分鐘左右，可見其等三人斯時確係離意甚急，才會如此倉促
    。何況本件案發地點係臺中市知名酒店，樹大引目，復常係
    兇案叢生之處，乃因此係警方、社會人士及媒體關注之重點
    ，是被告丙○○恣意在此開槍，勢將引來不良後果，則被告
    丁○○、證人即同案被告丙○○、甲○○有感於此，急於離
    開，自無非基於趨利避禍之尋常反應而已。且僅係單純在場
    喝酒之證人趙全祥於警詢中表示：開槍後，約莫幾分鐘，我
    就離開等語，茲連僅係單純在場之證人趙全祥，亦知要趕緊
    離開、避免惹禍，則被告丁○○、證人即同案被告丙○○、
    甲○○因牽涉其中，自較之證人趙全祥等之去意更堅，更適
    以證明被告丁○○、證人即同案被告丙○○、甲○○於開槍
    後，即汲汲於離開現場。故被告丁○○、證人即同案被告丙○○、甲○○上開所述，即與本案卷證所示之客觀情況，及
    普通一般人之生活經驗相符，自足認均係事實，而可採信。
  (2)按刑法上之寄藏，係指係指受寄他人之物，為之隱藏而言。
    如受寄他人之物非依己意為之隱藏，而於受寄之初依他人之
    指示為之，難認與寄藏之要件相符。（最高法院96年度臺上
    字第7613號裁判要旨參照）。查上開車輛本即係由被告丁○○所駕駛，該車更係登記在其母名下，故由其保管泊車牌，
    自合於情理。而被告丁○○、證人即同案被告丙○○、甲○○於斯時既均急於離開，且證人即同案被告甲○○於本院審
    理中更不諱言稱：我當時就是很害怕，想要先跑等語，有本
    院審理筆錄在卷可按，顯見證人即同案被告甲○○之離意甚
    較被告丁○○、證人即同案被告丙○○為之迫切。是在此情
    況下，證人即同案被告甲○○因個人去意較急，無論係個人
    主動，或經證人即同案被告丙○○之提醒，而向被告丁○○
    索討泊車牌，以先行一步取車，或藉此催促被告丁○○、證
    人即同案被告丙○○亦早一點離開，所為並未悖於情理，乃
    被告丁○○依此之認識，應其所求，而將泊車牌交予證人即
    同案被告甲○○，尚核與通常一般人之認識相合，參照最高
    法院前揭裁判要旨，自不宜因此即推認其係此方式在幫助證
    人即同案被告甲○○寄藏槍彈、或與之有共同寄藏槍彈之犯
    意聯絡，抑或係代證人即同案被告丙○○受藏槍彈之犯意。
    是被告丁○○辯稱：我當時以為證人即同案被告甲○○係因
    為發生事情了，急著要離開，所以要先去取車，我才會依其
    所求，將泊車牌交予其，我並不知道其係要將前揭槍彈放到
    車上，我更沒有同意要幫證人即同案被告甲○○或丙○○保
    管前揭槍彈等語，顯非無稽，合可採信。
  (3)再者，被告丁○○與證人即同案被告丙○○、甲○○本屬朋
    友關係，於案發當日，亦係由被告丁○○以家中車輛全程開
    車搭載另二人先後出席「銀櫃KTV」、「金錢豹酒店」等處
    之活動，則無論證人即同案被告丙○○是否有在「金錢豹酒
    店」內開槍，按之當日活動模式，自「金錢豹酒店」離開時
    ，衡應係由被告丁○○續行駕駛車輛搭載另二人為是，故被
    告丁○○於事後雖已知證人即同案被告丙○○、甲○○持有
    槍枝，而仍駕車搭載其二人離開，除係本於上開活動模式外
    ，更無非慮及友情之在，所為自難遽以評價係在受寄代藏槍
    彈。尤其，前揭制式槍彈本係在證人即同案被告丙○○之持
    有中、證人即同案被告甲○○之寄藏中，被告丁○○全程均
    未接觸到該等槍彈，為公訴人所肯定，是被告丁○○搭載其
    二人，或任令其二人將前揭制式槍彈放在車內，實無何差異
    ，自不宜稱被告丁○○開車搭載攜帶槍彈之人非係寄藏，而
    任令其二人將前揭制式槍彈放在車內即可稱之寄藏。況且，
    證人即同案被告甲○○係在被告丁○○不知情之情況下，私
    以將前揭制式槍彈先行放置在車上，已據證人即同案被告甲○○於本院審理中證述甚詳，苟被告丁○○如有寄藏或幫助
    寄藏，甚或係持有該等槍彈之意，其何以在事前全然不知，
    反而係在證人即同案被告甲○○私下先趕至車上藏放該等槍
    彈，再於事後坐上上開車輛時，取出前開制式槍彈並將之交
    還予證人即同案被告丙○○等之前後，被動而生寄藏槍彈之
    意。據此，益見被告丁○○前詞所辯，信而有據，應足採信
    。
  (4)按被告之自白，非出於強暴、脅迫、利誘、詐欺、疲勞訊問
    、違法羈押或其他不正之方法，且與事實相符者，得為證據
    。被告或共犯之自白，不得作為有罪判決之唯一證據，仍應
    調查其他必要之證據，以察其是否與事實相符。刑事訴訟法
    第156條第1項、第2項分別定有明文。又按刑事訴訟法第156
    條第2項規定，被告雖經自白，仍應調查其他必要之證據，
    以察其是否與事實相符。立法目的乃欲以補強證據擔保自白
    之真實性；亦即以補強證據之存在，藉之限制自白在證據上
    之價值。而所謂補強證據，則指除該自白本身外，其他足資
    以證明自白之犯罪事實確具有相當程度真實性之證據而言。
    雖其所補強者，非以事實之全部為必要，但亦須因補強證據
    與自白之相互利用，而足使犯罪事實獲得確信者，始足當之
    。（最高法院74年臺覆字第10號判例參照）。而本件被告丁○○固曾於偵訊中一度為認罪之表示（見99年度偵字第1068
    2號卷第168頁），惟經核其於警偵訊及本院審理中所供述之
    本案客觀事實經過均相一致，而其於本院審理中已為否認犯
    罪之表示，並已前詞置辯，嗣其所辯，並經本院調查全案卷
    證後，認有所據，有如前述，此外，本院複查無其他積極證
    據，足以證明被告丁○○有何如公訴人所指寄藏前揭制式槍
    彈之情事，茲為被告丁○○之利益，應認被告丁○○此部分
    認罪之表示，係屬單一之自白，難認與事實相符，更不可據
    引為其有罪之唯一證據。
  (三)綜據上述，本件公訴人認被告丁○○涉有前揭罪嫌所舉之證
    據資料，經本院調查審閱後，認尚不足以產生不利被告丁○○之心證，且本院復查無其他積極證據證明被告丁○○有此
    部分公訴意旨所認之犯行，稽諸前述二之說明，即應為被告
    丁○○有利之認定，為其無罪之諭知。
據上論斷，應依刑事訴訟法第299條第1項前段、第301條第1項，
槍砲彈藥刀械管制條例第7條第4項、第12條第4項，刑法第11條
前段、第55條、第47條第1項、第42條第3項、第38條第1項第1款
，判決如主文。
本案經檢察官乙○○到庭執行職務。
中    華    民    國    99    年    9     月    2     日
                  刑事第十八庭  審判長法  官  高文崇
                                      法  官  胡芷瑜
                                      法  官  林世民
以上正本證明與原本無異。
如不服本判決應於收受判決後10日內向本院提出上訴書狀，並應
敘述具體理由；其未敘述上訴理由者，應於上訴期間屆滿後20日
內向本院補提理由書（均須按他造當事人之人數附繕本）「切勿
逕送上級法院」。
被告丁○○及其之選任辯護人均不得上訴。
                                      書記官  紀俊源
中    華    民    國    99    年    9     月    2     日
附錄論罪科刑法條：
槍砲彈藥刀械管制條例第7條第4項
未經許可，持有、寄藏或意圖販賣而陳列第 1 項所列槍砲、彈
藥者，處 5 年以上有期徒刑，併科新臺幣 1 千萬元以下罰金。
槍砲彈藥刀械管制條例第12條第4項
未經許可，持有、寄藏或意圖販賣而陳列子彈者，處 5 年以下
有期徒刑，併科新台幣 300 萬元以下罰金。

司法院資訊處製作；財團法人民間司法改革基金會備份。
